臺灣臺東地方法院刑事裁定
110年度單聲沒字第4號
聲  請  人  臺灣臺東地方檢察署檢察官
被      告  陳寵至


上列聲請人因被告偽造文書案件，聲請單獨宣告沒收（110年度
執聲字第245號），本院裁定如下：
    主  文
扣案華碩桌上型電腦（含電源線）壹台、夜市抵用券發放名冊壹
本，及犯罪所得新臺幣壹拾伍萬元，均沒收之。
    理  由
一、聲請意旨略以：被告陳寵至為夏日香氣民宿、奧斯卡民宿、
    奧斯卡去旅行民宿、可樂民宿（已註銷營業）、福美民宿、
    幸運草莓屋民宿及小古堡民宿等7間旅店之實際負責人，並
    實際從事旅社經營業務。其利用民國108年擴大國旅秋冬遊
    自由行旅客住宿優惠活動（下稱秋冬補助活動）之機會，基
    於偽造私文書、業務登載不實、行使業務登載不實文書、詐
    欺取財之犯意，招攬不知情之人交付身份證或健保卡等證件
    ，填載不實之入住登記後，將所收取證件拍照上傳至臺灣旅
    宿網秋冬補助活動專區登載阮氏瑞等人之個人資料，製作附
    表所示民宿不實之住宿紀錄及電子收據，並以上開不實資料
    向臺東縣政府請領該補助款，使臺東縣政府承辦人陷於錯誤
    ，依不實資料請領補助款部分（新臺幣【下同】15萬元）全
    數撥款，並由該員領取完畢。經臺灣臺東地方檢察署檢察官
    偵辦後參酌刑法第57條規定，於109年9月21日以109年度偵
    字第2048、2276、2332號等案為緩起訴處分。又臺東縣調查
    站於109年6月22日在臺東縣○○市○○路0段000號處所，查扣上
    開事實所用之華碩桌上型電腦（含電源線）1臺、夜市抵用
    券發放名冊1本，及被告自動繳交之犯罪所得15萬元，係供
    犯罪所用之物及犯罪所得之物，且均為被告所有，爰依刑法
    第38條第2項、第38條之1第1項，及刑事訴訟法第259條之1
    規定，聲請單獨宣告沒收等語。
二、次按供犯罪所用之物，屬於犯罪行為人者，得沒收之；犯罪
    所得，屬於犯罪行為人者，沒收之；檢察官依第253條之1為
    緩起訴之處分者，對刑法第38條第2項之物，得單獨聲請法
    院宣告沒收，刑法第38條第2項本文、第38條之1第1項本文
    、刑事訴訟法第259條之1分別定有明文。
三、本院茲判斷如下：
  ㈠查被告利用秋冬補助活動之機會，基於偽造私文書、業務登
    載不實、行使業務登載不實文書、詐欺取財之犯意，招攬不
    知情之人交付身份證或健保卡等證件，填載不實之入住登記
    後，將所收取證件拍照上傳至臺灣旅宿網秋冬補助活動專區
    登載阮氏瑞等人之個人資料，製作附表所示民宿不實之住宿
    紀錄及電子收據，並以上開不實資料向臺東縣政府請領該補
    助款，使臺東縣政府承辦人陷於錯誤，依不實資料請領補助
    款部分（15萬元）全數撥款，並由該員領取完畢（下稱本案
    犯行），並經臺東縣調查站於109年6月22日在臺東縣○○市○○
    路0段000號處所，查扣上開事實所用之華碩桌上型電腦（含
    電源線）1台、夜市抵用券發放名冊1本，及被告自動繳交之
    犯罪所得15萬元及被告因而經臺灣臺東地方檢察署檢察官以
    109年度偵字第2048、2276、2332號等案為緩起訴處分確定
    等節，有臺灣高等法院被告前案紀錄表、臺灣臺東地方檢察
    署檢察官緩起訴處分書（109年度偵字第2048、2276、2332
    號）、臺灣高等法院花蓮分院檢察署處分書（109年度上職
    議字第1137號）、法務部調查局臺東調查站搜索扣押筆錄、
    扣押物品目錄表、臺灣臺東地方檢察署扣押物品清單（109
    年度保管字第314號、110年度保管字第203號）各1份在卷可
    稽，是此等部分之事實，首堪認定。
  ㈡次查，扣案華碩桌上型電腦（含電源線）1台、夜市抵用券發
    放名冊1本，均係被告本案犯行所使用之物品而為「供犯罪
    所用之物」，且皆屬於其所有等情，業經被告於偵查中自陳
    明確，是依刑法第38條第2項本文規定，本院自應就該等扣
    案物俱予宣告沒收；又扣案之15萬元部分，為被告自動繳交
    之犯罪所得15萬元，應依刑法第38條之1第1項本文規定，宣
    告沒收之；從而，聲請人臺灣臺東地方檢察署檢察官此等部
    分之聲請為有理由，均應准許之。
四、依刑事訴訟法第455條之36第2項、第259條之1，刑法第38條
    第2項本文、第38條之1第1項本文，裁定如主文。
中　　華　　民　　國　　111 　年　　3 　　月　　15　　日
                  刑事第二庭  法  官  徐晶純
以上正本證明與原本無異。
如不服本裁定，應於裁定送達後5日內向本院提出抗告狀（須附
繕本）。
「切勿逕送上級法院」　　　　　　　　　
                              書記官  尹  瑋 
中　　華　　民　　國　　111 　年　　3 　　月　　15　　日

附表：
編號 名稱 登記負責人 地址 不實入住旅客 1 夏日香氣民宿 張春煉 臺東縣○○市○○路0段000巷0號 阮氏瑞 范旻翰 2 奧斯卡民宿 呂縈瀠 臺東縣○○市○○路0段000 號 范玉蓮 范峻銘 王雨恩 伍敏臻 陽漢明 劉期揚 劉曣嬣 阮氏紅花 林玉霞 3 奧斯卡去旅行民宿 陳慧瑀 臺東縣○○市○○路0段000 號 陳金釵 王祐勳 范瑀杰 陳潘秀玉 4 可樂民宿（已註銷營業） 林世瑜 臺東縣○○市○○路0段000巷00弄00號 陳英豐 陳奕妃 吳金小平 吳金賢旻 5 福美民宿 許美玉 臺東縣○○市○○路000號 陳佑昇 張惠美 黃議賢 伍秋花 伍華頓 6 幸運草莓屋民宿 洪宛彣 臺東縣○○市○○路00巷00號 林玉花 吳金賢恩 7 小古堡民宿 呂理紘 臺東縣○○市○○路0段000號 范壐恩 伍欣妍